

INGENIERA INDUSTRIAL

Soy Ingeniera Industrial con amplia experiencia en Sistemas de Gestión de Calidad, Auditoría Interna, mapeo, documentación y análisis de procesos, detección de riesgos.

Mi visión es apoyar a las empresas en la mejora continua haciendo uso de las diferentes metodologías, buenas prácticas de manufactura u otros, que conlleven al cumplimiento de los objetivos.

Soy una persona orientada a resultados, apegada a procedimientos y políticas, el orden y limpieza me rigen, al igual que los valores tales como lealtad, honestidad, respeto, solidaridad, me gusta el trabajo en equipo, la administración y control documental, así como la redacción de los mismos.

Ana Cecilia Canale Zamora

Cédula profesional: 7592430

Fecha de nacimiento: 14 de Noviembre de 1989

Dirección: Pedro Simon

Laplace #5588 Int. 8 Residencial Arboledas C.P. 45070 Zapopan, Jal.

Celular: 33 14 48 84 19

Correo electrónico: ana.canale14@gm ail.com



Experiencia profesional

2015-Actual Grupo Arco Iris Plásticos

Cargo: <u>Auditor Interno de Procesos</u>

Función: Auditorías internas a procesos, buenas prácticas de manufactura, auditoría y

seguimiento a puntos críticos que afectan el cumplimiento de la planeación estratégica. Verificación, modificación y validación de la correcta aplicación de la documentación de los procesos. Apoyo en la reingeniería de todos los

procesos para la implementación del sistema SAP B1.

2013-2015 Grupo Arco Iris Plásticos

Cargo: Ingeniero de Sistema de Gestión de Calidad

Función: Seguimiento de la norma ISO 9001:2008, control de documentos, registros,

auditorías internas, seguimiento a quejas de clientes (8D' s), desviaciones de manufactura. Elaboración, actualización, administración y control de

fichas técnicas de producto terminado.

01-09 2013 Grupo Arco Iris Plásticos

Cargo: <u>Ingeniero de Validaciones</u>

Función: Elaboración, actualización, administración y control de fichas técnicas de

producto terminado, validación de listas de materiales.

07-12 2011 Grupo Arco Iris Plásticos

Cargo: <u>Practicante de Ingeniería</u>

Función: Desarrollo del proyecto de "Implementación de 5s como proceso de

mejora continua y despliegue de herramientas Lean Manufacturing" (Realización de auditorías, reportes y evaluaciones). Actualización y creación de Fichas Técnicas de productos, apoyo en el desarrollo de nuevos

productos.

Formación académica

2007-2011 Ingeniería Industrial

Instituto Tecnológico de Culiacán Especialidad: Calidad y Productividad

••••••

2004-2007 Preparatoria

Centro de Bachillerato Tecnológico Industrial y de Servicios 224

Especialidad: Informática

2001-2004 Secundaria

Escuela Secundaria Técnica #50

Ana Cecilia Canale Zamora

Cédula profesional: 7592430

Fecha de nacimiento: 14 de Noviembre de 1989

Dirección:

Pedro Simon Laplace #5588 Int. 8 Residencial Arboledas C.P. 45070 Zapopan, Jal.

Celular: 33 14 48 84 19

Correo electrónico: ana.canale14@gm ail.com

Formaciones adicionales e intereses

Cursos:

- Interpretación e Implementación de ISO 9001:2015. Diploma
- Auditor Líder Sistemas Integrados. Certificado
 ISO 9001:2008, ISO 14001:2004 y OHSAS 18001:2007
- **Auditor Interno.** Diploma ISO 9001:2015
- Taller para Elaborar Manuales de Políticas y Procedimientos. Constancia

Otros datos

Idiomas Español: Natal

Inglés: Nivel básico (diploma)

Informática Paquetería Office. (Microsoft Word, Excel, Power Point)

Visio. Básico.

Intuitive ERP. Básico.

Referencias Personales

Nombre: Alejandro Ramírez de Loza

Celular: 33 18 29 14 29

Nombre: Diego Morales Díaz Celular: 33 12 95 33 30

Nombre: Mariely Paulina Güémez Machado

Celular: 66 72 27 01 16

